【裁判字號】    96,訴,494
【裁判日期】    970317
【裁判案由】    違反槍砲彈藥刀械管制條例
【裁判全文】
臺灣雲林地方法院刑事判決               96年度訴字第494號
公  訴  人  臺灣雲林地方法院檢察署檢察官
被      告  乙○○
選任辯護人  林俐伶律師
被      告  丙○○
指定辯護人  林金陽律師
上列被告等因違反槍砲彈藥刀械管制條例案件，經檢察官提起公
訴（96年度偵字第3227號），本院判決如下：
    主  文
乙○○未經許可，持有可發射子彈具有殺傷力之改造手槍，處有
期徒刑年肆月，併科罰金新臺幣伍萬元，罰金如易服勞役，以
新臺幣壹仟元折算壹日，扣案之仿BERETTA 廠半自動手槍壹支（
含彈匣壹個，槍枝管制編號：0000000000號）沒收之。
丙○○無罪。
    事實及理由
壹、有罪部分：
一、犯罪事實：
    乙○○明知可發射子彈具有殺傷力之各式槍砲、子彈，均屬
    槍砲彈藥刀械管制條例管制之違禁物，非經中央主管機關許
    可，不得持有，竟基於持有可發射子彈具殺傷力之改造手槍
    、子彈之犯意，於民國96年02月07日（起訴書誤載為95年02
    月07日）晚間09時許，在臺南縣永康市○○街122 巷內，自
    成年男子林金智處，收受仿BERETTA 廠半自動手槍製造之槍
    枝，換裝土造金屬槍管及土造金屬滑套而成之改造手槍1 支
    （含彈匣1 個，槍枝管制編號：0000000000號），及直徑約
    8.5mm 金屬彈頭具殺傷力之土造子彈4 顆（另持有不具殺傷
    力之土造子彈1 顆），未經許可而持有之。嗣經警於96年03
     月03 日（起訴書誤載為95年03月03日）晚間11時40分許，
    持搜索票前往乙○○承租位於高雄市○○○路283 號之建華
    大飯店404 室（以下稱建華飯店）搜索，扣得前揭改造手槍
    1 支及土造子彈5 顆（其中1 顆不具殺傷力），而悉上情。
二、認定犯罪事實所憑證據及理由：
(一)、證據能力部分：
    被告乙○○及其辯護人對於檢察官所舉書面證據之證據能力
    ，於審判程序同意作為證據，本院審酌該等書面陳述作成時
    之情況，認為適當，依刑事訴訟法第159 條之5 第1 項之規
    定，認有證據能力。
(二)、證明力部分：
１、被告乙○○於96年02月07日晚間09時許，在臺南縣永康市○○街122 巷內，自林金智處收受扣案改造手槍及子彈，未經
    許可而持有之，並於96年03月03日晚間11時40分許，在其所
    承租之建華飯店404 室為警查獲，當場扣得改造手槍1 支及
    土造子彈5 顆等情，業據被告乙○○於警詢、偵訊及本院審
    理時坦承不諱，核與證人丁○○於偵訊及本院審理時證述略
    謂，當時（日期不確定）在高雄市建華飯店內，乙○○、丙○○不知在聊什麼，乙○○自其包包內拿槍出來給丙○○看
    ；同案被告丙○○於警詢、偵訊時供稱，警方於96年03月03
    日晚間11時40分，在高雄市建華飯店內查獲並扣案之改造手
    槍及子彈是乙○○所有等語，大致相符。被告乙○○與被告
    丙○○曾於96年02月11日下午06時27分07秒及翌（12）日凌
    晨0 時57分38秒通訊聯絡，被告乙○○曾向被告丙○○提及
    ，請被告丙○○尋找買主，買受扣案槍、彈一情，亦有卷附
    通訊監察譯文可參，復有扣案槍、彈照片7 張、扣案改造手
    槍1 支、土造子彈5 顆可證。再扣案槍、彈經送內政部警政
    署刑事警察局鑑定結果：(1)送鑑改造手槍（含彈匣）1 支（
    槍枝管制編號0000000000號），認係由仿BERETTA 廠半自動
    手槍製造之槍枝，換裝土造金屬槍管及土造金屬滑套而成之
    改造手槍，機械性能良好，可擊發適用子彈，認具殺傷力。
    (2)送鑑子彈5 顆，認均係具直徑8.5mm 金屬彈頭之土造子彈
      ，採樣2 顆試射，均可擊發，認具殺傷力，(3)送鑑子彈3
    顆均經試射，2 顆均可擊發，認具殺傷力，1 顆無法擊發，
    認不具殺傷力等情，有該局96年03月20日刑鑑字第09600351
    60號槍彈鑑定書、96年11月12日刑鑑字第0960164685號函在
    卷可稽，足徵被告乙○○前揭自白與事實相符堪以採信。
２、被告乙○○固坦承持有扣案槍、彈，惟於本院審理時辯稱，
    自林金智處取得扣案槍、彈，是要給老闆即被告丙○○看，
    收受扣案槍、彈後當天或隔天，即將扣案槍、彈轉交被告丙○○，在警局會承認槍彈是其單獨持有，是因被告丙○○要
    求幫忙頂罪，事後要向被告丙○○借款，被告丙○○表示要
    將槍、彈賣掉才有錢出借，電話中才會談到賣槍的事云云。
    然查，被告乙○○於警詢及96年03月04日偵訊時供稱，扣案
    之改造手槍1 支及子彈5 顆是其所有，係自林金智處收受而
    來，嗣後因缺錢花用才請被告丙○○幫忙將扣案槍、彈賣掉
    等語；於96年05月03日及同年月14日偵訊時則改稱，被告丙○○有看過該槍4-5 次，拿到該槍之後有拿給他（指被告丙○○）看過，後來，他因跟人發生爭執，說可能需要用到槍
    原本要我帶槍跟他一起前去，我不肯，我就將槍交給他，他
    帶著槍跟人談事情，但沒有用到該槍，在警方查獲當天下午
    ，他去飯店找我，並將槍枝放在我住的飯店404 房的天花板
    ，晚上被警方查獲，我才告訴警方，槍在天花板云云；於96
    年05月24日偵訊時又稱，不是將槍借給他，從林金智那邊拿
    到這把槍的隔天就展示給被告丙○○看，他就把槍拿走，直
    到警方查獲當天下午，被告丙○○到飯店找我，直接把槍、
    彈放在飯店房間天花板云云，歷次供述並不一致，先稱扣案
    槍、彈是其所有，次稱曾出借被告丙○○，再稱並非出借，
    是收受後次日，交付被告丙○○，及至本院審理又稱收受扣
    案槍、彈之目的是為轉交被告丙○○，所辯是否真實，已非
    無疑。再由被告乙○○自警局以迄本院審理時之供述內容，
    顯示距案發時間愈久，被告乙○○愈有意將其持有之時間縮
    短，並將其持有之目的歸咎於為轉交被告丙○○所致，刻意
    淡化其自身參與之程度及責任，是被告乙○○所辯，難信為
    真。參以卷附被告2 人間之通訊監察譯文，被告乙○○均以
    扣案槍彈所有人地位自居，詢問被告丙○○是否幫忙尋獲買
    主，價格亦係被告乙○○決定，且扣案槍、彈又在被告乙○○所承租之飯店房內為警查獲，與被告乙○○上開辯解亦有
    不符，被告乙○○所辯不足採信。
３、本件事證明確，被告乙○○未經許可，持有具殺傷力之改造
    手槍及土造子彈犯行堪予認定，自應依法論科。
三、論罪科刑之理由：
(一)、核被告乙○○所為，係犯槍砲彈藥刀械管制條例第8 條第4
    項之未經許可持有可發射子彈具有殺傷力之改造手槍罪及同
    條例第12條第4 項之未經許可持有子彈罪。
(二)、被告乙○○以一持有行為，同時、同地持有扣案具殺傷力之
    改造手槍及土造子彈，係一行為觸犯未經許可持有可發射子
    彈具有殺傷力之改造手槍罪及未經許可持有子彈罪二罪名，
    為想像競合犯，應依刑法第55條規定，從一重論以槍砲彈藥
    刀械管制條例第8 條第4 項未經許可持有可發射子彈具有殺
    傷力之改造手槍罪處斷。起訴書雖敘及，被告乙○○取得扣
    案槍、彈後，曾向被告丙○○展示，請被告丙○○代為尋找
    買主，期間並曾出借扣案槍、彈予被告丙○○，供作談判時
    防身之用云云，惟起訴書並未載明被告乙○○尚有出借扣案
    槍、彈之犯意，僅記載被告乙○○基於持有改造槍枝、子彈
    之犯意，而未經許可持有扣案槍、彈，且於所犯法條僅記載
    被告乙○○涉犯槍砲彈藥刀械管制條例第8 條第4 項及同條
    例第12條第4 項之罪，又起訴書既記載被告乙○○與被告丙○○共同未經許可持有扣案槍、彈，則無論被告乙○○或被
    告丙○○任一人持有扣案槍、彈，均為其二人行為分擔之一
    部分，應無所謂另行出借槍、彈予其他共犯之餘地，公訴檢
    察官亦於本院審理表示不引用此部分事實之記載，再就被告
    乙○○有出借扣案槍、彈予被告丙○○之犯行，亦僅被告乙○○於96年05月03日曾為此陳述，嗣後被告乙○○否認曾出
    借扣案槍、彈予被告丙○○，復無其他積極證據足以證明被
    告乙○○有此犯行，堪認起訴書此部分記載應屬贅載，並無
    起訴之意，本院自毋庸就此部分予以審理，併此敘明。
(三)、本院審酌被告乙○○前有妨害名譽之犯罪前科，有臺灣高等
    法院被告前案紀錄表在卷可按，素行並非良好，被告乙○○
    收受具殺傷力之改造手槍1 支及子彈4 顆，進而持有，更起
    意欲販賣謀利，犯罪情節非輕，對於社會治安所潛藏之危險
    性不小，惟被告乙○○犯後已坦承犯行，態度尚稱良好，被
    告乙○○持有扣案槍、彈期間不長，並未賣出，迄至被查獲
    為止，未發現被告乙○○持以另犯他案或四處炫耀，足認被
    告乙○○並非擁槍自重，生性兇殘之人，暨被告乙○○為高
    中畢業，教育程度不低，及其他一切情狀，量處如主文所示
    之刑，罰金部分，同時諭知易服勞役之折算標準。
(四)、至於辯護人為被告乙○○辯護稱，被告乙○○僅是轉交，沒
    有販賣或出借行為，為替被告丙○○承擔，始供述扣案槍、
    彈為其所有等情，有可堪憫恕之情形，請求本院依刑法第59
    條規定酌減其刑。惟刑法第59條所定減輕其刑，以犯罪之情
    狀顯可憫恕，宣告法定最低度之刑猶嫌過重者，始有其適用
    （最高法院61年臺上字第1781號判例要旨參照）。本件被告
    乙○○雖坦承犯行，惟其所辯僅是轉交，為替被告丙○○承
    擔，始供述槍、彈為其所有，委不可採，業如上述，有推諉
    卸責之情形，難認已知所悔悟，坦然面對刑罰，且被告乙○○曾未經許可，持有具殺傷力之扣案槍彈，已屬可議，嗣竟
    起意意圖出售扣案槍、彈，殊值非難。且其供述取得扣案槍
    、彈之原因，係林金智向其表示可代為暴力討債，為取信而
    交付其扣案槍、彈，其取得扣案槍、彈之緣由，均為從事違
    法勾當，而非為從事正當營生，有迫不得已無奈之處，並無
    值得憫恕之情形，尚不該當刑法第59條所定「犯罪情狀顯可
    憫恕」之要件，本件被告乙○○復查無其他情輕法重、可堪
    憫恕之情狀，從而，本院認為量處被告乙○○有期徒刑3 年
    4 月是適當的處置，不宜再依刑法第59條之規定酌減其刑，
    附此敘明。
(五)、扣案之具有殺傷力改造手槍（槍枝管制編號：0000000000號
    ）1 支、彈匣1 個，均為違禁物，應依刑法第38條第1 項第
    1 款規定宣告沒收之。至扣案子彈5 顆，其中1 顆不具殺傷
    力，另4 顆雖具殺傷力，惟均已試射完畢，僅餘彈殼，均非
    違禁物，爰不予宣告沒收，併予敘明。
貳、無罪部分：
一、公訴意旨另以：被告丙○○與被告乙○○基於共同持有改造
    槍枝、子彈之犯意聯絡，先由被告乙○○於96年（起訴書誤
    載為95年）02月07日晚間09時許，在臺南縣永康市○○街12
    2 巷內，向一名自稱暴力討債集團份子之「林金智」收受可
    發射子彈具有殺傷力之仿BERETTA 廠半自動手槍製造之改造
    手槍1 把及具殺傷力之直徑8.5mm 改造子彈5 顆後，於不詳
    時間，在高雄市○○○路283 號之建華大飯店內向被告丙○○展示上開槍彈，請被告丙○○代為尋找買主，期間並曾出
    借上開槍彈予被告丙○○供作談判時防身之用。嗣於96年（
    起訴書誤載為95年）03月03日晚間11時40分許，員警持搜索
    票前往被告乙○○承租之建華大飯店404 室執行搜索，在室
    內天花板起出可發射子彈具有殺傷力之上開仿BERETTA 廠半
    自動手槍製造之改造手槍1 把及具殺傷力之直徑8.5mm 改造
    子彈5 顆，因認被告丙○○涉犯槍砲彈藥刀械管制條例第8
    條4 項未經許可持有可發射子彈具有殺傷力之改造手槍罪及
    同條例第12條第4 項未經許可持有子彈罪嫌。
二、按犯罪事實應依證據認定之，無證據不得認定犯罪事實，刑
    事訴訟法第154 條第2 項定有明文。又不能證明被告犯罪者
    ，應諭知無罪之判決，刑事訴訟法第301 條第1 項亦定有明
    文。復查刑事訴訟法第161 條第1 項規定：檢察官就被告犯
    罪事實，應負舉證責任，並指出證明之方法。因此，檢察官
    對於起訴之犯罪事實，應負提出證據及說服之實質舉證責任
    。倘其所提出之證據，不足為被告有罪之積極證明，或其闡
    明之證明方法，無從說服法官以形成被告有罪之心證，基於
    無罪推定之原則，自應為被告無罪判決之諭知。是若審判時
    ，檢察官未能提出適合於證明犯罪事實之積極證據，並闡明
    其證據方法與待證事實之關係；法院對於卷內訴訟資料，復
    已逐一剖析，參互審酌，仍無從獲得有罪之心證，自應為諭
    知無罪之判決（參照最高法院92年度臺上字第192 號判決要
    旨）。又刑事訴訟法上所謂認定犯罪事實之證據，係指足以
    認定被告確有犯罪行為之積極證據而言，該項證據自須適合
    於被告犯罪事實之認定，始得採為斷罪資料；而認定不利於
    被告之事實，須依積極證據，苟積極證據不足為不利於被告
    事實之認定時，即應為有利於被告之認定，更不必有何有利
    之證據。且刑事訴訟上證明之資料，無論其為直接或間接證
    據，均須達於通常一般之人均不致有所懷疑，而得確信其為
    真實之程度，始得據為有罪之認定，若其關於被告是否犯罪
    之證明未能達此程度，而有合理懷疑之存在，致使無從形成
    有罪之確信，根據「罪證有疑，利於被告」之證據法則，即
    不得遽為不利被告之認定（參照最高法院29上字第3105號、
    30年上字第816 號、76年臺上字第4986號判例要旨）。
三、本件公訴人認被告丙○○與被告乙○○共同持有扣案改造手
    槍及子彈之犯行，無非係以同案被告乙○○之警詢、偵訊筆
    錄、證人丁○○之偵訊筆錄、卷附被告丙○○使用之門號00
    00000000號行動電話與被告乙○○使用之門號0000000000號
    行動電話於96年02月11日下午06時27分07秒及同年月12日凌
    晨0 時57分38秒通訊聯絡之通訊監察譯文及通訊監察書、內
    政部警政署刑事警察局96年03月20日刑鑑字第0960035160號
    鑑驗通知書、該局96年11月12日刑鑑字第0960164685號函、
    照片7 張、扣案改造手槍1 支、彈殼5 顆，及被告丙○○之
    警詢、偵訊筆錄等資為論據。
四、證據能力部分：
    被告丙○○及其辯護人，對於檢察官所舉書面證據之證據能
    力，主張共同被告乙○○於警詢及偵訊時未經具結之供述筆
    錄，為被告以外之人於審判外之陳述，認乃傳聞，不同意作
    為證據調查，本院認被告乙○○於偵查中及本院審理時已以
    證人身分在檢察官及本院面前具結作證，又無刑事訴訟法第
    159 條之1 至第159 條之4 之例外情形，而被告丙○○及其
    辯護人復不同意被告乙○○於檢察官面前未經具結之供述筆
    錄作為證據，亦無刑事訴訟法第159 條之5 規定之例外情形
    ，依刑事訴訟法第159 條第1 項規定，不得作為證據。其餘
    檢察官所舉證據，被告丙○○及其辯護人，於審判程序均同
    意作為證據，本院審酌該等書面陳述作成時之情況，認為適
    當，依刑事訴訟法第159 條之5 第1 項之規定，認均有證據
    能力。
五、被告丙○○固坦承因被告乙○○有意出售持有之扣案手槍及
    子彈，曾應允代為尋找買主，且於96年03月03日晚間11時40
    分許，與被告乙○○一同在被告乙○○住宿之建華大飯店40
    4 室為警查獲，並在該房間天花板起出扣案改造手槍1 支及
    子彈5 顆，惟堅決否認與被告乙○○有持有槍、彈之犯意聯
    絡及行為，辯稱被告乙○○口頭告知其有手槍及子彈，但未
    出示手槍，其要求幫忙找買主，在電話中答應要幫忙問問看
    ，事實上並未詢問，後來回覆找不到買主，96年03月03日與
    被告乙○○一起在建華大飯店404 室為警查獲，是因被告乙○○表示要介紹客戶，邀約至該處等語。經查：
(一)、被告乙○○固於96年05月03日偵訊時具結證述，被告丙○○
    有看過該槍，當初被查獲時在警察局，他說他有一件詐欺案
    在上訴，他叫我將案件承擔下來，我拿到該槍之後有拿給他
    看過，第1 次證人丁○○有在場，共拿給被告丙○○看過4
    、5 次，後來，他因跟人發生爭執，他向我說可能需要用到
    槍，原本是他要我帶槍跟他一起前去，我不肯，我就將槍交
    給他，他帶著槍跟人談事情，但並沒有用到該槍，後來在警
    方查獲當天下午，他去飯店找我，並將槍枝放在我住的飯店
    404 房的天花板，後來晚上我被警方查獲，我才告訴警方，
    槍在天花板云云；然於96年05月24日偵訊時證稱，我印象中
    只有丁○○看過我拿這把槍拿給被告丙○○看，我不是借給
    他，我是直接拿給他，我從林金智那邊拿到這把槍的隔天就
    展示給被告丙○○看，被告丙○○接過槍後，有打開來看，
    所以他知道彈匣內有子彈，他就把槍拿走，直到警方查獲為
    止都沒有交還給我，後來為警查獲當天下午，被告丙○○到
    飯店找我，他來找我之前有事先打電話給我，到了飯店，他
    直接把槍、彈放在飯店天花板，我當天拿給他時是槍、彈一
    起拿給他云云；於本院審理時證述，95（應為96年之誤）年
    時有為警在高雄建華飯店404 室查獲槍枝子彈，我是在樓下
    查獲，警察帶隊上去樓上取出東西，被告丙○○在房間裡面
    ，房間是我的名字租的，原本當天我要退租，是被告丙○○
    打電話給我叫我不要退租，說他要租，那天晚上我就要回雲
    林了，房間是我租的，但是被告丙○○要住，是我帶警察上
    去跟警察說槍枝、子彈在天花板上面，槍枝是臺南永康那邊
    一位林金智交給我叫我交給老闆，我當時是詐騙集團外務，
    幫詐騙集團收受東西，他們會在報紙上面刊登不同類型的廣
    告，有客戶打電話，就叫我去收件，林金智那邊是被告丙○○跟我說有客戶叫我去收件的，一件新臺幣（下同）2,000
    元，按件計酬，一天一、二件，六、日休息，做了好幾個月
    ，去之前他就會把我的錢給我，給我5,000 （元），我給客
    戶3,000 （元），拿簿子回去，去的時候向林金智收郵局簿
    子、提款卡、身分證影本、印章還有這把槍，被告丙○○叫
    我簿子收完拿3,000 元給客戶，沒有說對方會拿1 把槍給我
    ，收完簿子，林金智跟我表示他有能力討債，叫我把東西交
    回去給老闆證明他們有能力處理，如果公司要他們去處理債
    務的話他們可以去處理，林金智給我一把槍，子彈數量是查
    獲後才知道子彈有幾顆，林金智96年02月07日晚上給我槍、
    彈沒有收錢，我沒有辦法作主打算，我直接交給被告丙○○
    ，老闆是他，扣案槍枝就是林金智交給我的，忘記何時把槍
    枝拿給被告丙○○，從林金智那邊拿到之後，不知是當天或
    是隔天實際時間忘記，是拿去飯店給他，我拿槍去給被告丙○○的時候丁○○有在場，在03月03日之前，96年02月11日
    下午06時27分07秒通訊監察譯文是我與被告丙○○的通話，
    我那時候身上沒有錢，打電話問他那邊處理的怎麼樣，他說
    他要把槍賣掉才有錢，我急著用錢，打電話去問，當時槍枝
    已經在他（指被告丙○○）那邊，被告丙○○說大用的、原
    的，（是指）大型步槍及原裝制式手槍，96年02月12日凌晨
    0 時57分38秒（通訊監察譯文）跟他說如果有找到買主，有
    沒有辦法馬上去處理，有討論這把槍賣掉借15,000元到20,0
    00元給我，第1 次（把槍、彈交給他）沒有看到（他放在什
    麼地方），我被警察查獲的時候，警察問我東西在哪裡，我
    告訴警察在天花板上面，因為查獲當天中午左右，被告丙○○來建華飯店找我，他進門就拿椅子將那包東西放到天花板
    去，我親眼看他放上去的，我問他什麼東西，他說是槍，所
    以我帶警察上去，警察問我我就說槍枝在天花板，在警局時
    被告丙○○私下告訴我，他有詐欺案件上訴，我如果幫他承
    擔下來，他會幫我請律師，可是事後都沒有云云。
(二)、觀諸被告乙○○於96年05月03日及96年05月24日偵訊時均結
    證稱，其收受扣案槍彈後，曾展示予被告丙○○觀看，則其
    應為扣案槍彈之所有人，始有所謂「展示」予丙○○「觀看
    」，且其後才稱將槍交給被告丙○○帶著與人談事情，或稱
    「直到被警方查獲為止，都沒有交還給我」；然而，被告乙○○於本院審理時，反稱其向林金智收受槍彈，僅為轉交被
    告丙○○，被告丙○○始為扣案槍彈之所有人，其無法作主
    云云，其對於扣案槍彈為何人所有，前後已有不一。又被告
    乙○○對於將扣案槍彈交付被告丙○○持有之情節，於96年
    05月03日偵訊時稱，曾將扣案槍彈出示被告丙○○4 、5 次
    ，嗣因被告丙○○與人發生爭執，而將槍交予被告丙○○；
    其於96年05月24日偵訊時卻稱，收受扣案槍彈後隔天，「展
    示」予被告丙○○看，被告丙○○即將槍拿走；但於本院審
    理時，又稱收受扣案槍、彈當天或隔天，即將之轉交被告丙○○云云，對於何時、為何將扣案槍、彈交予被告丙○○持
    有一節，前後證述又不一致。且其於偵訊中均未曾提及取得
    扣案槍、彈後，欲向被告丙○○借款15,000元至20,000元，
    因被告丙○○本身亦缺錢，承諾賣出槍彈後，再將得款出借
    被告乙○○等情，被告乙○○於本院審理時卻為上開證述，
    誠啟人疑竇。再其既稱被告丙○○向其表示缺錢，需待賣出
    扣案槍、彈後，始有餘力出借款項予被告乙○○，卻又證稱
    自其96年02月07日收受扣案槍、彈，直至同年03月03日為警
    察查獲止，約一天2 次或2 天1 次為被告丙○○收取帳戶存
    摺，則依其所述每次報酬2,000 元，被告丙○○至少已支付
    其30,000元，已逾其欲向被告丙○○借款之金額，被告丙○○焉有可能向其表示必須出售槍彈後，始有款項可出借，是
    其前後證述亦有矛盾。再者，縱其於警詢或96年03月04日於
    偵訊所述，扣案槍、彈為其所有，藏放於建華大飯店404 室
    天花板一事，被告丙○○並不知情，係為代被告丙○○承擔
    罪責，嗣後因被告丙○○未履行承諾代為僱用律師辯護，其
    始供出被告丙○○涉案之實情，其後歷次證述，亦不應有上
    開矛盾不一之瑕疵情形。又被告乙○○係先於建華飯店樓下
    為警逮捕，警員詢問其槍、彈藏放之處，被告乙○○始帶同
    警員至其承租之404 室，向警員指出槍、彈藏放天花板，警
    員因之起出扣案槍、彈，被告丙○○則是在建華飯店404 室
    內為警查獲，可見被告乙○○與被告丙○○並非同時為警查
    獲，在渠二人為警帶回警局製作筆錄前，二人並無互相勾串
    之餘地，則被告乙○○於員警在其承租之房間內搜索後，起
    出扣案槍、彈並將之扣押當時，竟未向警員供述槍、彈為被
    告丙○○所有，亦有可疑。是被告乙○○之證述既有上開重
    大瑕疵，即難遽採。
(三)、再觀諸被告丙○○使用之門號0000000000號行動電話與被告
    乙○○使用之門號0000000000號行動電話於下述時間曾通訊
    聯絡，內容如下（被告丙○○，代號Ａ）、（被告乙○○，
    代號Ｂ）：
１、96年02月11日下午06時27分07秒（警卷第23頁）：
    Ｂ：我問你，你那邊若調好處理麼？
    Ａ：現在沒法度啦，要02才有辦法啦。
    Ｂ：02才有辦法，阿明天…
    Ａ：ㄚ你禮拜（星期日）要去拿，裡生阿。
    Ｂ：我跟你說真的，這邊事情處理完，如他切定要，看要我
        們幾點上去或他下來，都不要緊。
    Ａ：ㄚ我那個都是大用的，都是原的，ㄚ你那個是，我怎麼
        講。
    Ｂ：你督看看，若不是原的，被康走，也不會接這個。
    Ａ：…ㄚ我去到那要跟人調，沒夠，要怎樣。
    Ｂ：…ㄚ你那邊處理好我這邊呢？
    Ａ：…過年後才用啦。
    Ｂ：阿都拜一要處理啦，又等拜一。
    Ａ：我拜二要處理。
    Ｂ：按是要怎處理，ㄚ我不能跟人說說又…
    Ａ：按...我怕篩住了....
    Ｂ：先問看....處理看看....
    Ａ：ㄚ你有夠嗎？
    Ｂ：身上約3 千而已，本來大家都說好了，又出問題，不然
        都處理好了。
    Ａ：…阿對方…
    Ｂ：你聯絡看，確定有。
    Ａ：好我問看...你那如有...我就不用問啦..
    Ｂ：你要問啦..
    Ａ：我會問啦..
    Ｂ：好啦..好啦..
２、96年02月12日00時57分38秒（見警卷第23頁至第26頁）：
    Ｂ：我問你喔，若聯絡有找有人，有辦法處理嗎？
    Ａ：這種東西，人家要馬上就處理啦。
    Ｂ：你有問過？
    Ａ：那一種很久沒摸啦，那要02啦。
    Ｂ：阿不是要你打電話問看看？
    Ａ：找無人阿。
    Ｂ：到明天？
    Ａ：多問多漏氣
    Ｂ：無問..無法處理不是越漏氣...
    Ａ：漏氣也要問阿...無要案怎...
    Ｂ：恩。
    Ａ：卡早前都跟我拿的...阿現在...不知道怎麼說。
    Ｂ：我知道你的意思。
    Ａ：我有跟你答應就會去做。
    Ｂ：恩。
    Ａ：阿我問那個，我就會去問，你不用在煩惱。
    Ｂ：我知道啦，問看有沒較高的。
    Ａ：我說，若有人要，處理掉，還在那殺價。
    Ｂ：我知道你的意思。
    Ａ：東西有人要...不要說差太多...就你當作在做什...
    Ｂ：我麻知道啦。
    Ａ：對方真的...無先叼著麼。
    Ｂ：我有打電話跟他講.....
    Ａ：前我跟你說小林那有路。
    Ｂ：小林有路沒錯，不管我拿給他或是你拿給他，能保證袧
        袧（錢）拿回來。
    Ａ：與他一起出去，交給他去交，回來現金，他能走去哪裡
        ，回來現算啦。
    Ｂ：嗯，無（不然）你打電話跟他說看，讓你出面，東西交
        給他。……
    Ａ：…你真要處理，誰有欠來阿。
    Ｂ：問題是，大家要看到東西阿，阿拜四、拜五，他說不要
        緊，東西沒動到，較依樣萬五就拿回去，問題今天打電
        話他就沒接阿。
    Ａ：你今日，阿志那邊，尾阿（後來）你們的變數越來越多
        。
    Ｂ：我知道。
    Ａ：你龍卡住了。
    Ｂ：但是我現在東西在他那裡，你聽有沒有，問題另外那邊
        也不要現金阿
    Ａ：…找阿志講看賣。
    Ｂ：阿。
    Ａ：你跟他說，那個算給他交。
    Ｂ：現在找不到他的人。
    Ａ：找無人。
    Ｂ：現在主要他這件起來，阿另外一邊呢，東西交去阿志那
        裡，他把我扣去了，我這邊依樣要錢去給人家。
    Ａ：你若賣阿志的話，你還拿有錢？
    Ｂ：阿。
    Ａ：假使賣阿志他要收啦。
    Ｂ：我問過他了阿。
    Ａ：他怎麼說？
    Ｂ：他那裡沒欠，他那裡有2 支原的啦。
    Ａ：沒欠喔。
    Ｂ：有欠早就堵掉（抵銷）了阿。
    Ａ：阿你不會說先轉一下嗎？
    Ｂ：阿。
    Ａ：有欠沒欠你不管麼，反正你就是要處理麼。
    Ｂ：你聽我講完，你不知道他現在跟我的情況，現在就是2
        本在他那裡。
３、上開譯文內，被告丙○○表示：「我那個都是大用的，都是
    原的，你那個是，我怎麼講。」；被告乙○○問：「阿不是
    要你打電話問看看？」、「我知道啦，問看有沒有較高的」
    ，被告丙○○回答：「我說，若有人要，處理掉，還在那殺
    價。」；被告乙○○稱：「小林有路沒錯，不管我拿給他或
    是那拿給他，能保證袧袧（錢）拿回來。」；被告丙○○問
    ：「你若賣阿志的話，你還拿有錢？」等談話內容，可知被
    告乙○○自居為扣案槍、彈所有人，且仍持有扣案槍彈，欲
    出售扣案槍、彈，並有權決定出售價格，而委託被告丙○○
    為其尋找買主，上開譯文內容與其偵訊時所證，收受扣案槍
    、彈後，被告丙○○即將之取走，或其於本院審理時所述，
    係代林金智轉交被告丙○○，嗣向被告丙○○借款，被告丙○○表示出售槍、彈後，始能將所得出借，其乃向被告丙○○詢問進度等情互有扞格，從而，被告乙○○於偵訊及本院
    審理時之證述，更難憑採。
(四)、而證人丁○○固於偵訊及本院審理時，一致證稱，在建華飯
    店內，被告乙○○曾自包包內，拿出1 支槍給被告丙○○看
    ，當時其在看電視，房間內只有其與被告二人，其聽到被告
    乙○○說他本身有這把槍，覺得怪怪的，回頭有看到一把槍
    ，不知道是真的假的，該槍是銀咖啡色，大約20公分，未看
    到被告乙○○把槍交到被告丙○○手上，後來我覺的怪怪的
    就走了等語，僅稱被告乙○○曾將手槍出示被告丙○○觀看
    ，並未提及被告乙○○曾將手槍交予被告丙○○，或被告丙○○自行將該手槍取走，故證人丁○○之證述，自難採為不
    利被告丙○○之認定。
(五)、另扣案改造手槍1 支及子彈5 顆中之4 顆，固經內政部警政
    署刑事警察局鑑驗結果，認均具殺傷力，有內政部警政署刑
    事警察局96年03月20日刑鑑字第0960035160號鑑驗通知書、
    該局96年11月12日刑鑑字第0960164685號函附卷可憑，惟上
    開證據僅足證明扣案槍彈確有殺傷力，並無法證明被告丙○○曾持有扣案具有殺傷力之槍、彈，亦無法採為不利被告丙○○之證據。
(六)、又被告丙○○於本院審理時，就其為何於96年03月03日，在
    建華飯店404 室為警查獲一節，被告丙○○先辯稱係因被告
    乙○○要介紹客戶，邀其至建華飯店云云，嗣又辯稱為向被
    告乙○○催討欠款才至高雄，並向被告乙○○詢問是否將退
    房，如未退房，其有意續住，請被告乙○○繼續承租云云，
    先後所辯不一。再就其是否見過扣案槍枝部分，被告丙○○
    先辯稱，被告乙○○並未將扣案槍彈出示予其觀覽云云，惟
    此部分與證人丁○○證述情節不符，是其上開供述是否屬實
    ，雖有疑義，然既無積極證據足資證明被告丙○○涉犯槍砲
    彈藥刀械管制條例第8 條第4 項、同條例第12條第4 項之罪
    ，縱被告丙○○上開辯解不足採信，亦不得遽為被告有罪之
    認定。
六、綜上，檢察官所提出之證據，均不能使本院形成被告丙○○
    未經許可持有具有殺傷力之改造手槍及土造子彈之有罪心證
    ，則就被告丙○○部分即屬不能證明被告丙○○犯罪，依首
    開說明，應為被告丙○○無罪之判決。
七、被告乙○○、丙○○雖曾於電話中談及欲出售扣案槍彈之事
    ，惟無證據足以證明被告乙○○、丙○○已著手實行販賣扣
    案槍、彈之行為，此部分尚未構成犯罪，附此敘明。
、應適用之法律：
一、刑事訴訟法第299 條第1 項前段、第301條第1項。
二、槍砲彈藥刀械管制條例第8 條第4 項、第12條第4項。
三、刑法第11條前段、第55條、第42條第3 項、第38條第1 項第
    1 款。
本案經檢察官甲○○到庭執行職務。
中    華    民    國    97    年    3     月    17    日
            刑事第四庭    審判長法  官  廖國勝
                                法  官  黃楹榆
                                法  官  李秋瑩
以上正本證明與原本無異。
如不服本判決，應於判決送達後10日內向本院提出上訴狀（須附
繕本）。
                                書記官  邱明通
中    華    民    國    97    年    3     月    17    日
附錄本案論罪科刑法條全文：
槍砲彈藥刀械管制條例第8 條
未經許可，製造、販賣或運輸鋼筆槍、瓦斯槍、麻醉槍、獵槍、
空氣槍或第4 條第1 項第1 款所定其他可發射金屬或子彈具有殺
傷力之各式槍砲者，處無期徒刑或5 年以上有期徒刑，併科新臺
幣1 千萬元以下罰金。
未經許可，轉讓、出租或出借前項所列槍枝者，處5 年以上有期
徒刑，併科新臺幣1 千萬元以下罰金。
意圖供自己或他人犯罪之用，而犯前二項之罪者，處無期徒刑或
7 年以上有期徒刑，併科新臺幣1 千萬元以下罰金。
未經許可，持有、寄藏或意圖販賣而陳列第1 項所列槍枝者，處
3 年以上10年以下有期徒刑，併科新臺幣700 萬元以下罰金。
第1 項至第3 項之未遂犯罰之。
槍砲彈藥刀械管制條例第12條
未經許可，製造、販賣或運輸子彈者，處1 年以上7 年以下有期
徒刑，併科新臺幣500 萬元以下罰金。
未經許可，轉讓、出租或出借子彈者，處6 月以上5 年以下有期
徒刑，併科新臺幣300 萬元以下罰金。
意圖供自己或他人犯罪之用，而犯前二項之罪者，處3 年以上10
年以下有期徒刑，併科新臺幣700 萬元以下罰金。
未經許可，持有、寄藏或意圖販賣而陳列子彈者，處5 年以下有
期徒刑，併科新臺幣300 萬元以下罰金。
第 1 項至第 3 項之未遂犯罰之。


司法院資訊處製作；財團法人民間司法改革基金會備份。
